---
title: "时间序列回归与自相关"
author: "朱子灏2019193014"
output:
  html_document:
    df_print: paged
---

# 预备知识

* 复习本章讲义，掌握存在序列自相关性对OLS估计的影响；
* 自相关性诊断的Breusch-Godfrey检验的原理和方法；
* 广义最小二乘法的基本原理；

# 上机实验

## 实验一 通货膨胀率与失业率

分析数据`phillips`，只使用至1996的数据. 课堂讲义里有分析这个数据。

* 加载数据

```{r}
library("wooldridge")
library(forecast)
data("phillips")
da = phillips
da2=da[da$year<=1996,]
```

* 在同一个图上绘两个时间序列；
```{r}
plot(da2$year,da2$inf,type="l")
lines(da2$year,da2$unem,type="l",col="red")
```


* 绘散点图；
```{r}
plot(da2$unem,da2$inf,type="p")
```

* 拟合回归`inf ~ unem`,观察残差时间序列及其ACF

```{r}
m1 = lm(inf ~ unem, data = da2)
summary(m1)
par(mfrow = c(1, 2))
plot(resid(m1),type = "l")
Acf(resid(m1))
```

* 对`inf`做差分，然后考虑回归`diff(inf) ~ unem`
```{r}
diff_inf = diff(da2$inf)
new_unem = da2$unem[-1]
m1.2 = lm(diff_inf ~ new_unem)
summary(m1.2)
```

* 观察残差图及其ACF图，此时残差是否平稳？
```{r}
plot(resid(m1.2), type = 'l')
tsdisplay(resid(m1.2))
```

* 对残差识别一个适当的AR模型，重新估计上述模型；
```{r}
m1.3 = Arima(resid(m1.2), order = c(2, 0, 0))
summary(m1.3)
Box.test(resid(m1.3), lag = 12, type = 'Ljung-Box', fitdf = 1)
tsdisplay(resid(m1.3))
```

* 将模型化为下列形式

$$inf_t-inf_t^e=\beta_1(unem_t-\mu_0)+e_t$$
```{r}
m1.4 = lm(inf ~ I(inf ^ exp(1)) + unem, data = da2)
summary(m1.4)
```
理解并解释该模型的结果；

## 实验二 美国的最低工资对波多黎各就业率的影

研究美国的最低工资对波多黎各就业率的影响。这个例子在教材的第10章，11章和12章都有涉及。

数据为`prminwge`

变量描述如下：

* prepop: 波多黎各就业率；
* mincov：最低工资相对于平均工资的的重要性，定义为最低工资相对于平均工资的比例乘以平均工资覆盖
率，即
$$mincov = \frac{avgmin}{avgwage}\cdot avgcov$$
* usgnp: 美国国民生产总值；
* prgnp: 波多黎各国民生产总值

```{r,message=FALSE}
library(urca)
library(lmtest)
library(sandwich)
data("prminwge")
head(prminwge)
```


完成下列分析：

(A) （例10.3）拟合下列模型：
$$log(prepop_t) = \beta_0+\beta_1log(mincov_t)+\beta_2log(usgnp_t)+u_t$$
解释系数$\beta_1$的含义，最低工资对失业率的影响是否显著？结果是否和预期相符？美国GNP对失业率的影响如何？是否显著？是否和预期相符？绘制残差的时间序列图，残差是否为平稳序列？模型是否充分？

```{r}
fit10.3 = lm(lprepop ~ lmincov + lusgnp, data = prminwge)
summary(fit10.3)
plot.ts(resid(fit10.3))
tsdisplay(resid(fit10.3))
test1 = ur.df(resid(fit10.3), type = "none", lags = 0)
summary(test1)
```

* 答：在5%的检验水平下显然不能拒绝原假设，意味着残差是单位根非平稳序列。

(B) 分别绘制绘制$log(prepop_t),log(mincov_t),log(usgnp_t)$的时序图，这些时间序列是否为单位根非平稳序列？
$log(usgnp_t)$是否含有确定性的线性趋势？先拟合下列趋势模型
$$log(usgnp_t)=\delta_0+\delta_1 t+u_t$$

然后对其残差做单位根检验

```{r}
par(mfrow = c(2, 2))
plot.ts(prminwge$lprepop)
plot.ts(prminwge$lmincov)
plot.ts(prminwge$lusgnp)
t = 1:length(prminwge$year)
fitB = lm(lusgnp ~ t, data = prminwge)
summary(fitB)
test2 = ur.df(resid(fitB), type = "none", lags = 0)
summary(test2)
tsdisplay(resid(fitB))
```

(C) （例10.9）在（A）中的模型里加入关于时间的线性趋势项
，即考虑下列回归模型
$$log(prepop_t) = \beta_0+\beta_1log(mincov_t)+\beta_2log(usgnp_t)+\delta t+u_t$$
拟合模型并比较添加趋势之后，各参数及其标准差的变化情况，各变量显著性的变化，以及拟合优度系数的变化；观察残差时序图，残差是否平稳？这个模型是否充分？加入关于时间的线性趋势是否是个好主意？

```{r}
fit10.9 = lm(lprepop ~ lmincov + lusgnp + t, data = prminwge)
summary(fit10.9)
plot.ts(resid(fit10.9))
tsdisplay(resid(fit10.9))
test3 = ur.df(resid(fit10.9), type = 'none', lags = 0)
summary(test3)
```

* 答：拟合优度得到了提高，观察残差的acf函数得到了很好的收敛

(D) （第10章课后习题C3）在上述模型里增加变量$log(prgnp_t)$，即波多黎各的GNP的对数，考虑下列模型
$$log(prepop_t) = \beta_0+\beta_1log(mincov_t)+\beta_2log(usgnp_t)+\beta_3log(prgnp)+\delta t+u_t$$
估计模型，变量是否显著？解释系数的含义。增加这个变量对评估就业率的最低工资效应有何影响？观察该模型的残差时序图，其是否平稳？

```{r}
fit.C3 = lm(lprepop ~ lmincov + lusgnp + lprgnp + t, data = prminwge)
summary(fit.C3)
plot.ts(resid(fit.C3))
tsdisplay(resid(fit.C3))
test4 = ur.df(resid(fit.C3), type = 'none', lags = 0)
```

(E)（例12.2）检验上一问中的残差是否存在AR(1)形式的自相关.分别用t检验和BG检验
```{r}
res.C3 = resid(fit.C3)
n = length(res.C3)
fit.BG = lm(res.C3[-1] ~ log(mincov)[-1] + log(usgnp)[-1] + log(prgnp)[-1] + t[-1] + res.C3[-n], data = prminwge)
LM = (n-1) * summary(fit.BG)$r.square
pvalue.BG = pchisq(LM, df = 1, lower.tail = FALSE)
pvalue.BG

mE = Arima(res.C3, order = c(1, 0,0))
Box.test(resid(mE), type = 'Ljung-Box', lag = 6, fitdf = 1)

bgtest(fit.C3, order = 1, fill = NA)
```

(F) 考虑回归残差的自相关性，用ARMAX模型重新估计上述模型，比较参数估计的结果是否发生很大变化.
```{r}
fit.F = Arima(res.C3, order = c(1, 1, 1))
summary(fit.F)
tsdisplay(resid(fit.F))
Box.test(resid(fit.F), type = 'Ljung-Box', fitdf = 2, lag = 6)
```

(G) 用广义差分法来重新估计上述模型
```{r}
res.C3 = resid(fit.C3)
n = length(res.C3)
lm(res.C3[-1] ~ res.C3[-n] + 0)
rho = 0.4197
lnprepop = log(prminwge$prepop)
lnmincov = log(prminwge$mincov)
lnusgnp = log(prminwge$usgnp)
lnprgnp = log(prminwge$prgnp)
lnprepop.1 = lnprepop[-1] - rho * lnprepop[-n]
lnmincov.1 = lnmincov[-1] - rho * lnmincov[-n]
lnusgnp.1 = lnusgnp[-1] - rho * lnusgnp[-n]
lnprgnp.1 = lnprgnp[-1] - rho * lnprgnp[-n]
fit.GLS = lm(lnprepop.1 ~ lnmincov.1 + lnusgnp.1 + lnprgnp.1 + t[-1])
plot.ts(resid(fit.GLS))
tsdisplay(resid(fit.GLS))
summary(fit.GLS)
```



