---
title: "R Notebook"
output:
  html_document:
    df_print: paged
author: '朱子灏2019193014'
---

## 预备

* 复习多元线性模型的基本假设；
* 回归OLS估计及其标准差；随机误差方差估计；
* 复习完全共线性和多重共线性；
* 复习回归中遗漏变量对估计的影响；

## 实验一

第3章课后习题C1，数据为`bwght`，该项研究的目的是评估孕妇怀孕期间抽烟对婴儿健康的影响。对婴儿健康的评估方式之一是看婴儿的出生体重，过低的出生体重会使得婴儿有感染各种疾病的危险。由于除了抽烟之外，其它影响婴儿出生体重的因素也可能影响抽烟行为，因此我们需要同时考虑控制这些因素。例如，高家庭收入通常会使得母亲得到更好的产前照顾和更好的营养，能够表示这一点的一个模型为
$$bwght = \beta_0+\beta_1cigs+\beta_2faminc+u$$

* $\beta_2$的符号最可能是什么？说说理由；
答：正，钱越多孩子营养更好

* 你是否认为`cigs`和`faminc`可能相关？正相关还是负相关？说明理由；
答：有可能，抽烟跟经济条件有关

* 分别估计包含`faminc`和不包含`faminc`的模型，报告结果；

* 根据拟合结果，讨论纳入`faminc`变量是否会显著改变`cigs`对`bwght`的影响估计.
答：感觉影响不大

```{r,echo=TRUE}
library("wooldridge")
data("bwght")
head(bwght)
```
```{r}
lm.fit1.1 = lm(bwght ~ cigs + faminc, data = bwght)
summary(lm.fit1.1)
cor(bwght$faminc, bwght$cigs)
```
```{r}
lm.fit1.2 = lm(bwght ~cigs, data = bwght)
summary(lm.fit1.2)
```


## 实验二

第3章课后习题C9，数据为`charity`.

```{r}
data("charity")
head(charity)
```

用命令`?charity`查看各变量的含义；回答下列问题

* 该数据有多少个样本，多少个变量，了解变量`gift,mailsyear,giftlast,propresp`的含义；

答：有4268个样本，8个变量

* 平均捐赠数量(`gift`)是多少？有多少人完全没有任何捐赠？
```{r}
print(mean(charity$gift))
length(charity$gift[charity$gift == 0])
```

* 每年的平均邮寄数量(`mailsyear`)是多少？最大值和最小值多少？
```{r}
print(c(mean(charity$mailsyear), max(charity$mailsyear), min(charity$mailsyear)))
```

* 估计下列模型，报告回归结果
$$gift = \beta_0+\beta_1mailsyear+u$$
```{r}
lm.fit2.1 = lm(gift ~ mailsyear, data = charity)
summary(lm.fit2.1)
```


* 对上述简单线性模型，解释回归系数的含义；如果每邮寄一封邮件花费1荷兰盾，那么慈善组织在每单邮寄上是赚取了净收益？
答：mailsyear每增加1，平均捐赠增加2.65；如果每邮寄一封邮件的花费是1，那么慈善组织在每单邮寄上赚取的平均净收益为1.65

* 现在估计模型，报告回归结果；
$$gift = \beta_0+\beta_1mailsyear+\beta_2giftlast +\beta_3propresp+u$$
```{r}
lm.fit2.2 = lm(gift ~ mailsyear + giftlast + propresp, data = charity)
summary(lm.fit2.2)
```

* 比较上述两个模型的估计结果；
答：mailstear的系数变小了

* 解释`mailsyear`的系数；
答：保持其它变量不变的情况下，mailsyear+1，捐赠多2.17

* 解释`propresp`的系数，注意该变量的单位； 
答：保持其它变量不变的情况下，propresp+0.1，捐赠多1.5


* 加入变量`avggift`到上一个模型，此时`mailsyear`的系数有什么变化？
```{r}
lm.fit2.3 = lm(gift ~ mailsyear + giftlast + propresp + avggift, data = charity)
summary(lm.fit2.3)
```
答：mailsyear变小了

* 你认为上述模型中发生了什么？

## 实验三

第三章课后习题C10，数据为`htv`

```{r}
data("htv")
head(htv)
```

数据包含1991年工作的1230个男性的工资，受教育水平，父母的受教育水平以及其它信息。

用命令`?htv`查看各变量的含义；回答下列问题

* `educ`的取值范围是多少？最高学历为12年级的人占多大比例？这些人以及他们的父母的受教育水平是否高于平均水平？
```{r}
summary(htv$educ)

```

* 估计模型
$$educ = \beta_0+\beta_1motheduc +\beta_2fatheduc+u$$
```{r}
lm.fit3.1 = lm(educ ~ motheduc + fatheduc, data = htv)
summary(lm.fit3.1)
```


* `educ`的变异有多大程度可以由他们父母的受教育水平来解释？
答：$R^2$ = 0.25'，所以有25%可以解释

* 将变量`abil`(认知能力)纳入模型中去，估计模型；控制父母受教育水平之后，认知能力是否有助于解释教育程度的差异？
```{r}
lm.fit3.2 = lm(educ ~ motheduc + fatheduc + abil, data = htv)
summary(lm.fit3.2)
```
答：可以看到$R^2$ = 0.42, 也就是说有42%可以被解释了，可以表明有助于解释差异


* 考虑模型
$$educ = \beta_0+\beta_1motheduc +\beta_2fatheduc+\beta_3abil+\beta_4abil^2+u$$
并估计；
```{r}
lm.fit3.3 = lm(educ ~ motheduc + fatheduc + abil + I(abil^2), data =  htv)
summary(lm.fit3.3)
```


* 求`educ`取得最小值是值时的`abil`的值
答：`-4`

* 有多少人的认知能力取值低于上述最小值？
```{r}
sum(htv$abil< (-4))
```

* 绘制`educ`和`abil`之间的关系图，此时`motheduc`和`fatheduc`分别取它们的平均值.
```{r}
mm = mean(htv$motheduc)
fm = mean(htv$fatheduc)
x = sort(htv$abil)
yy = coef(lm.fit3.3)
y = yy[1] + yy[2] * mm + yy[3] * fm + yy[4] * x + yy[5] * x ^ 2
plot(x, y, type = 'l', xlab = 'abil', ylab = 'educ')
plot(resid(lm.fit3.3) ~ htv$abil)
```

