---
title: 'RLab: 虚拟变量回归'
output:
  html_document:
    toc: yes
    df_print: paged
  html_notebook:
    toc: yes
author: '朱子灏2019193014'
---

# 首先阅读本周讲义或者教材7.1至7.4节全部内容.


## 练习一

`p130.txt`中的数据来自某大公司的计算机专业人员的调查，调查的目的是识别和量化哪些影响薪水差异的因素，并将结果用于判定公司的人力资源部是否遵守了相关薪酬管理规定. 数据中的    变量描述如下

* S：年薪，单位是美元；
* X：工作经验，单位是年；
* E：教育，1表示高中毕业，2表示获得学士学位，3表示更高学位；
* M：1表示为管理人员，0表示非管理人员；

完成下列分析

```{r}
da1=read.table("P130.txt", header = T)
head(da1)
```


(1) 为什么不可以直接用教育变量的原始观测来建模？
* 答：那意味着大家的薪水差异相等了

(2) 以高中教育水平为基组来定义教育的虚拟变量，分别记为E1和E2；考虑模型(I)
$$S=\beta_0+\beta_1X+\gamma_1E_1+\gamma_2 E_2+\delta_1M+u$$
```{r}
S = da1$S
X = da1$X
E = da1$E
M = da1$M
E1 = as.numeric(E == 2)
E2 = as.numeric(E == 3)
m1 = lm(S ~ X + E1 + E2 + M)
summary(m1)
```
(3) 本数据中，教育和管理两个变量将样本分成了多少个类别？各类别的回归模型是什么样子的？
* 答：2*3 = 6个类别
* E=1,M=0 $S=\beta_0+\beta_1X+u$
* E=1,M=1 $S=\beta_0+\beta_1X+\delta_1+u$
* E=2,M=0 $S=\beta_0+\beta_1X+\gamma_1+u$
* E=2,M=1 $S=\beta_0+\beta_1X+\gamma_1+\delta_1+u$
* E=3,M=0 $S=\beta_0+\beta_1X+\gamma_2 +u$
* E=3,M=1 $S=\beta_0+\beta_1X+\gamma_2 +\delta_1+u$

(4) 估计上述模型并分析结果，在控制其它变量的情况下，管理人员和非管理人员的平均年薪差异是多少？
* 答：根据模型可以看到，差异是`6883.53`

(5) 以工作经验为横轴，残差为纵轴绘制时间序列散点图；
```{r}
res1 = resid(m1)
plot(X, res1)
```
(6) 考虑教育和管理的交互效应，重新估计一个模型(II)；
$$S=\beta_0+\beta_1X+\gamma_1E_1+\gamma_2 E_2+\delta_1M+\alpha_1(E_1*M)+\alpha_2(E_2*M)+u$$
```{r}
m1.2 = lm(S ~ X + E1 + E2 + M + I(E1 * M) + I(E2 * M))
summary(m1.2)
```
(7) 以工作经验为横轴，残差为纵轴绘制时间序列散点图；是否有异常的样本点？如有，去掉该观测值，重新估计模型；
```{r}
res1.2 = resid(m1.2)
plot(X, res1.2)
```
```{r}
S = S[res1.2 > -600]
X = X[res1.2 > -600]
E1 = E1[res1.2 > -600]
E2 = E2[res1.2 > -600]
M = M[res1.2 > -600]
m1.3 = lm(S ~ X + E1 + E2 + M + I(E1 * M) + I(E2 * M))
summary(m1.3)
```
(8) 假设所有应届毕业生都是非管理岗位，你是公司人力资源经理，利用上述模型，对不同的教育水平确定起薪点估计及置信区间；
* 高中生：`9458`
* 本科生：`10842`
* 研究生：`11200`
* 置信区间为$\pm$`1.96 * 31`，置信水平为`95%`


## 练习二

`p149.txt`展示的是滑雪器具的销售数据，数据有两个变量

* S：销售量，单位百万件；
* PDI：当地可支配收入，单位为10亿美元；

这些变量都是按照季度来统计的，同时记录了数据对应的时间；完成下列分析：

```{r}
da2 = read.table("P149.txt",header=T)
date = da2$Date
date = as.character(date)
SEA = substr(date,2,2)
da2 = data.frame(da2,SEA)
head(da2)
```


(1) 估计简单线性模型(I)
$$S_t=\beta_0+\beta_1PDI_t+u_t$$
```{r}
m2 = lm(Sales ~ PDI, da2)
summary(m2)
```

(2) 绘制上述模型的残差，并按照季节着色，你能看出什么规律来？
```{r}
res2 = resid(m2)
plot(res2[SEA == 1], col = "1", ylim = c(min(res2), max(res2)))
points(res2[SEA == 2], col = "2")
points(res2[SEA == 3], col = "3")
points(res2[SEA == 4], col = "4")
```
```{r}
require(forecast)
Acf(res2)
```

* 答：肯定存在较强的季节因素。

(3) 纳入季节性因素，以第四季度为基准定义季节虚拟变量，分别记为S1,S2,S3，然后考虑模型(II):
$$S_t=\beta_0+\beta_1PDI_t+\delta_1S_1+\delta_2S_2+\delta_3S_3+u_t$$
```{r}
S1 = as.numeric(SEA == 1)
S2 = as.numeric(SEA == 2)
S3 = as.numeric(SEA == 3)
S4 = as.numeric(SEA == 4)
da2 = data.frame(da2, S1, S2, S3)
head(da2)
m2.1 = lm(Sales ~ PDI + S1 + S2 + S3, da2)
summary(m2.1)
```
(4) 检验第二季度和第三季度之间，以及第一季度和第四季度之间是否差异显著；
```{r}
m2.2 = lm(Sales ~ PDI + S1 + S3 + S4, data = da2)
summary(m2.2)
```
* 答：显然是不显著的。
(5) 把第二季度和第三季度归为暖季，第一季度和第四季度归为冷季，重新定义季节虚拟变量并估计回归模型(III):
$$S_t=\beta_0+\beta_1PDI_t+\delta_1 D_t+u_t$$
```{r}
D = as.numeric(S1 | S4)
da2 = data.frame(da2, D)
m2.3 = lm(Sales ~ PDI + D, data = da2)
summary(m2.3)
```
此时，季节因素和可支配收入这两个变量能解释多大比例的销售变异？

* 答：$R^2 = 0.972$，即可以解释97.2%的变异。

(6) 绘制上述模型的残差图；
```{r}
res2.1 = resid(m2.3)
plot(res2.1[SEA == 1],col = "1", ylim = c(min(res2.1), max(res2.1)))
points(res2.1[SEA == 2],col = "2")
points(res2.1[SEA == 3],col = "3")
points(res2.1[SEA == 4],col = "4")
Acf(res2.1)
```
## 练习三


`p151.txt`,`p152.txt`,`p153.txt`这三个文件分别是1960年，1970年，1975年对美国各州教育支出的调查数据，各变量如下

* Y：人均公共教育费用；
* X1：人均收入；
* X2：每千人中18岁以下的居民数量；
* X3：每千人中的城市人口数量；

数据中的`Region`变量表示各州所处的区域分类：1代表东北部2代表中北部3代表南部4代表西部，本题中我们暂时不考虑地区变量。本题的目的是要检验Y和诸X变量之间的回归关系是否随时间变化。

```{r}
da31 = read.table("P151.txt",header=T)
da31 = data.frame(da31, YEAR = rep(1960,50))
da32 = read.table("P152.txt",header=T)
da32 = data.frame(da32, YEAR = rep(1970,50))
da33 = read.table("P153.txt",header=T)
da33 = data.frame(da33, YEAR = rep(1975,50))
da3 = rbind(da31,da32,da33)
head(da3)
```


(1) 用虚拟变量法来检验，即定义两个虚拟变量T1和T2来区分数据是来自哪一年，然后设置合理的模型并检验；

* $T_1 = 1, T_2 = 0 \rightarrow 1960$
* $T_1 = 0, T_2 = 1 \rightarrow 1965$
* $T_1 = 0, T_2 = 0 \rightarrow 1970$
```{r}
time = data.frame(T1 = c(rep(1, 50), rep(0, 100)), T2 = c(rep(0,50), rep(1, 50), rep(0,50)))
newda3 = cbind(da3, time)
m3.1 = lm(Y ~ X1 + X2 + X3 + T1 + T2, data = newda3)
summary(m3.1)
```
(2) 用邹至庄检验法；
```{r}
m3.2 = lm(Y ~ X1 + X2 + X3, data = da3)
m3.3 = lm(Y ~ X1 + X2 + X3 + YEAR + I(YEAR * X1) + I(YEAR * X2) + I(YEAR * X3), data = da3)
summary(m3.2)
summary(m3.3)
anova(m3.2, m3.3)
```